---
title: "CAPM"
author: "Rolando Fortanell"
date: "2025-02-21"
output: html_document
---

El modelo CAPM 


$$ R_j-R_f=\alpha+\beta(R_m-R_j) $$
Para estimar el modelo necesitamos 3 cosas:

1) Rendimiento de un activo (j)
2) Rendimiento del mercado IPC (m)
3) Rendimiento de la tasa libre de riesgo (f)

Usaremos los ultimos 5 años de información

```{r}
library(quantmod)
clave <- "GFNORTEO.MX"
datos <- new.env()
getSymbols(clave, from="2020-02-01", to="2025-02-01",  env=datos)
precio_j <- datos[[clave]][,6]


```

El IPC

```{r}
getSymbols("^MXX", from="2020-02-01", to="2025-02-01",  env=datos)
precio_m <- datos[["MXX"]][,6]
```

Para el modelo se consideran los rendimientos mensuales

```{r}
precio_j <- to.monthly(precio_j)[,4]
```

```{r}
precio_m <- to.monthly(precio_m)[,4]
```

```{r}
r_j <- monthlyReturn(precio_j)
r_m <- monthlyReturn(precio_m)
names(r_j) <- "Activo"
names(r_m) <- "Mercado"

plot(merge.xts(r_j,r_m), main="Comportamiento del mercado y del activo", legend.loc="bottom")
```

```{r}
library(readxl)
r_f <- read_xlsx("TasaCETES.xlsx")
r_f$SF43936 <- (r_f$SF43936/100/12)
r_f <- as.xts(r_f$SF43936, order.by= r_f$Fecha)
```

```{r}
r_f <- to.monthly(r_f)[,4]
```

Vamos a construir las variables de excedente de rendimiento del activo y del mercado, para hacer la regresión


```{r}
E_jf <- r_j-r_f
E_mf <- r_m-r_f
```

Ahora si hacemos la regresión

```{r}
CAPM <- lm(E_jf~E_mf)
summary(CAPM)
```

vamos a interpretar los resultados de la regresión

R-cuadrada represetna el % de riesgo sistematico que hay en el activo

```{r}
Resultados <- summary(CAPM)
Riesgo_Sistematico <- Resultados$r.squared*100
Riesgo_Sistematico
```

En este caso el activo tiene un porcentaje de riesgo sistematico del 53.14% 

Se considera que cuando el riesgo sistematico es mayor al 65% entonces hay una señal de alarma.

Porcentaje de Riesgo No Sistematico

```{r}
Riesgo_NS <- 100-Riesgo_Sistematico
Riesgo_NS
Riesgo_Sistematico+Riesgo_NS
```

Los residuales de la regresión representan todo aquello que el modelo no es capaz de explicar, es decir todo lo que hace que la variable dependeinte cambie (excedente del activo) y que no es explicado por la variable independiente (excedente del mercado)

El riesgo total esta dado por

```{r}
((Resultados$sigma^2)/(1-Resultados$r.squared))*100

```

Para este activo el riesgo total es de 0.8631%, de su valor. Lo que significa que por ejemplo si hoy el activo vale 143.84 el riesgo es que se pierda el 0.8631% de ese valor en un mes.

Este RT se dvide en dos, riesgo sistematico y no sistematico

Sistematico
```{r}
RT_S <- 0.8631*Resultados$r.squared
RT_S
```
No sistematico
```{r}
RT_NS <- 0.8631*(1-Resultados$r.squared)
RT_NS
```

Vamos a poner todo en una tabla

```{r}
library(tibble)
Tabla <- tibble("Alpha"=Resultados$coefficients[1],
                Resultados$coefficients[2],
                Riesgo_Sistematico,
                Riesgo_NS,
                RT_S,
                RT_NS)
```







