---
title: "EWMA"
author: "Rose R"
date: "2025-03-13"
output: html_document
---

Estimación del Modelo EWMA

Cuando estimamos este modelo, el objetivo es determinar el valor de lambda


$$\sigma_t^2=(1-\lambda)R^2_{t-1}+\lambda \sigma^2_{t-1}$$


Sabemos que para encontrar lambda usamos una maximización de maxima verosimilitud, a través de la optimizaci+on de la función


$$\max{\sum_{i=1}^n}[-\ln\sigma_i^2-(\frac{R_i}{\sigma_i})^2]$$


```{r}
library(quantmod)
library(lubridate)
datos <- new.env()
clave <- "GCC.MX"
getSymbols(clave, env=datos)
precio <- datos[[clave]][,6]
rendimiento <- na.omit(diff(log(precio)))
rend_c <- rendimiento^2
```

```{r}
L <- 0.7
Var_Est <- matrix(0, nrow=nrow(rend_c), ncol=1)
Var_Est[1,1] <- rend_c[1,1]

for (i in 2:nrow(rend_c)){
  Var_Est[i, 1] <- (1-L)*rend_c[i-1,1]+L*Var_Est[i-1,1]
}

Fun_Ver <- sum(-log(Var_Est)-rend_c/Var_Est)
Fun_Ver
```

Necesitamos construir un for que lleve lambda de 0 a 1 para ver cual es el que tiene mayor verosimilitud

```{r}
l <- seq(0.01,0.99, by=.01)
Fun_Ver <- matrix(0, nrow=nrow(rend_c), ncol=1)
Res <- matrix(0, nrow=length(l), ncol=2)
j <- 0
for(L in l) {
  for (i in 2:nrow(rend_c)){
  Var_Est[i, 1] <- (1-L)*rend_c[i-1,1]+L*Var_Est[i-1,1]
  Fun_Ver[i, 1] <- (-log(Var_Est[i,1])-rend_c[i,1]/Var_Est[i,1])
  }
  j <- j+1
  Res[j,1] <- L
  Res[j,2] <- sum(Fun_Ver)
}
```

Vamos a seleccionar el valor de lambda optimo
```{r}
colnames(Res) <- c("Lambda", "FnVer")
Loptimo <- as.numeric(Res[order(Res[,"FnVer"], decreasing=TRUE)][1])
Loptimo
```

vamos a efectuar una estimacion futura para la varianza del modelo usando valor optimo


```{r}
library(fTrading)
Var_Est_Optima <- xts(emaTA(rend_c, Loptimo), order.by = date(rend_c))
```

```{r}
Vol_Futura <- sqrt((1-Loptimo)*as.numeric(last(rend_c)) + Loptimo*as.numeric(last(Var_Est_Optima)))
Vol_Futura*100
```










