---
title: "Promedio Movil"
author: "Rolando Fortanell"
date: "2025-03-04"
output: html_document
---

Estimación de un modelo de promedio móvil para estimar la varianza

Aqui voy a poner las caracteristicas del promedio movi

$$\sigma_{t, m}=\sum_{i=1}^m R_{t-1}^2$$

```{r}
library(quantmod)
clave <- "GFNORTEO.MX"
datos <- new.env()
getSymbols(clave, env=datos)
precio <- datos[[clave]][,6]
rend <- na.omit(diff(log(precio)))
rend_c <- rend^2
```

```{r}
plot(rend)
plot(rend_c)
```

El rendimiento al cuadrado constituye la estimación mas sencilla de la varianza


```{r}
library(TTR)
Var_5 <- SMA(rend_c, n=6)
Var_10 <- SMA(rend_c, n=11)
Var_20 <- SMA(rend_c, n=21)
Var_40 <- SMA(rend_c, n=41)

```

Antes de decidir quien es M, vamos a graficar las estimaciones de varianza de cada modelo (en reealidad tenemos 4 modelos, todos promedios moviles, pero con diferentes valores de m)

```{r}
layout(matrix(c(1,2)))
plot(Var_5)
plot(rend_c)

layout(matrix(c(1,2)))
plot(Var_10)
plot(rend_c)

layout(matrix(c(1,2)))
plot(Var_20)
plot(rend_c)

layout(matrix(c(1,2)))
plot(Var_40)
plot(rend_c)
```

Para seleccionar el mejor valor de m, que produzca el menor error, usaremos tres indicadores:

RMSE

Aqui voy a poner la formula del RMSE, y explicar que mide


```{r}
library(tibble)
RMSE <- tibble(
  "m=5"=sqrt(mean((na.omit(rend_c - Var_5))^2)),
  "m=10"=sqrt(mean((na.omit(rend_c - Var_10))^2)),
  "m=20"=sqrt(mean((na.omit(rend_c - Var_20))^2)),
  "m=40"=sqrt(mean((na.omit(rend_c - Var_40))^2))
)
RMSE
```

De acuerdo a este indicador el mejor valor se obtiene on m=5

Calculamos otros dos indicadores para saber si se refuerza la idea de m=5 o es necesario cambiar

```{r}
EAMP <- tibble(
  "m=5"=mean(abs(na.omit(Var_5-rend_c))),
  "m=10"=mean(abs(na.omit(Var_10-rend_c))),
  "m=20"=mean(abs(na.omit(Var_20-rend_c))),
  "m=40"=mean(abs(na.omit(Var_40-rend_c)))
)
EAMP
```

Tambien me recomienda usar m=5





