---
title: "Proyecto Final: Parte 2"
author: "Rolando Fortanell Canedo
         Luis Eduardo Jiménez del Muro
         Diego Lozoya Morales
         Lenin Adair Quezada Gómez"
date: "2025-03-07"
output: 
  html_document:
    theme: darkly
    toc: true
    toc_float: true
---

```{r}
suppressPackageStartupMessages(library(quantmod))
suppressPackageStartupMessages(library(lubridate))
suppressPackageStartupMessages(library(readxl))
suppressPackageStartupMessages(library(dplyr))
suppressPackageStartupMessages(library(zoo))
```

# Datos

```{r}
clave <- "GCC.MX"
datos <- new.env()

getSymbols(clave, to="2024-12-31", env=datos)

PIB <- read_xlsx("CrecimientoPIB.xlsx")
PIB$Year <- as.Date(paste0(PIB$Year, "-12-31"))
PIB$PorcentualAnnuealGrowthRate <- PIB$PorcentualAnnuealGrowthRate/100
PIB <- xts(PIB$PorcentualAnnuealGrowthRate, order.by = PIB$Year)
```

# **Gráfica del Precio y Rentabilidad de GCC**

## Precio

```{r}
titulo <- "Precio histórico de GCC desde su salida a bolsa hasta 2024"
precio <- datos[[clave]][,6]
plot(precio, type="l", ylab="Precio", col="cornflowerblue", main=titulo)
```

## Rendimiento

```{r}
titulo_rt <- "Rendimientos logarítmicos Diarios de GCC"
rt <- na.omit(diff(log(precio)))
plot(rt, col="cornflowerblue", main=titulo_rt)
```

# Comparación rendimiento GCC compuesto y tasa de crecimiento del PIB en México compuesto


## Rendimiento GCC

```{r}
rt_anual <- yearlyReturn(precio)

plot(rt_anual, type="l", ylab="Rendimiento", col="cornflowerblue", main="Rendimiento anual de GCC")
```

## Tasa de crecimiento del PIB en México

```{r}
PIB2024 <- xts(
  x = 0.0124,
  order.by = as.Date("2024-12-31")
)

PIB <- rbind(PIB, PIB2024)

plot(PIB, type="l", ylab="Crecimiento", col="cornflowerblue", main="Tasa de crecimiento del PIB en México")
```

## Comparacion

```{r}
# Ajustar las fechas de rt_anual para que coincidan con el 31 de diciembre
index(rt_anual) <- as.Date(paste0(year(index(rt_anual)), "-12-31"))

# Fusionar las series asegurando que no se pierdan datos
merged_data <- merge(rt_anual, PIB, join="outer")

# Renombrar columnas para mayor claridad
colnames(merged_data) <- c("Rendimiento_GCC", "Crecimiento_PIB")

# Verificar si hay valores NA y rellenarlos con interpolación lineal
merged_data <- na.approx(merged_data)  # Solo si hay valores faltantes

# Graficar ambas series en paneles separados
plot(merged_data, multi.panel=TRUE, col=c("blue", "red"), 
     main="Comparación entre el Rendimiento de GCC y el Crecimiento del PIB en México")
```


## Crecimiento Compuesto
```{r}
colnames(merged_data) <- c("Crecimiento_PIB", "Rendimiento_GCC")

PIB_compuesto <- cumprod(1 + merged_data$Crecimiento_PIB)
rt_compuesto <- cumprod(1 + merged_data$Rendimiento_GCC)

names(PIB_compuesto) <- "PIB"
names(rt_compuesto) <- "GCC"

plot(merge.xts(PIB_compuesto, rt_compuesto), type="l", 
     main="Comparación del Crecimiento Compuesto de GCC y el PIB en México", 
     col=c("cornflowerblue", "indianred"), legend.loc="bottom")
```
## Crecimiento Compuesto normalizado

```{r}
colnames(merged_data) <- c("Crecimiento_PIB", "Rendimiento_GCC")

PIB_compuesto <- cumprod(1 + merged_data$Crecimiento_PIB)
rt_compuesto <- cumprod(1 + merged_data$Rendimiento_GCC)

# Normalizar
PIB_compuesto <- PIB_compuesto / as.numeric(first(PIB_compuesto))
rt_compuesto <- rt_compuesto / as.numeric(first(rt_compuesto))

names(PIB_compuesto) <- "PIB"
names(rt_compuesto) <- "GCC"

plot(merge.xts(PIB_compuesto, rt_compuesto), type="l", 
     main="Comparación del Crecimiento Compuesto Normalizado de GCC y el PIB en México", 
     col=c("cornflowerblue", "indianred"), legend.loc="bottom")
```


## **Análisis de Causas de Cambios Significativos**

```{r}
cambios_fuertes <- diff(precio) / lag(precio, 1)
cambios_significativos <- which(abs(cambios_fuertes) > 0.1)  # Filtrar cambios mayores al 10%
cambios_fechas <- index(precio)[cambios_significativos]
cambios_valores <- precio[cambios_significativos]

data.frame(Fecha = cambios_fechas, Cambio = cambios_valores)
```




# Referencias

- El País. (2025, 21 de febrero). La economía de México creció 1.2% en 2024, su peor desempeño desde 2020. El País. Recuperado de https://elpais.com/mexico/2025-02-21/la-economia-de-mexico-crecio-12-en-2024-su-peor-desempeno-desde-2020.html#:~:text=PIB:%20La%20econom%C3%ADa%20de%20M%C3%A9xico,EL%20PA%C3%8DS%20M%C3%A9xico
- Banco Mundial. (s.f.). Crecimiento del PIB (anual) (%). Recuperado de https://datos.bancomundial.org/indicador/NY.GDP.MKTP.KD.ZG?locations=MX

