---
title: "VaR No Param Acciones"
author: "Rolando Fortanell"
date: "2025-04-08"
output: html_document
---

Supongamos que tenemos un portafolio que tiene las siguientes caracterristicas:

300 acciones de PINFRA
200 acciones de SORIANA

Trabajaremos con una metodología de simulación histórica, la cual no asume un comportamiento específico.

El procedimiento de esta metodologia consiste en lo siguiente:

1) Calcular un valor inicial del portafolio
2) Estimar precios futuros de cada uno de los activos que componen el portafolio y con eso vamos a determinar valores futuros de portafolio
3) Encontrar una función de pérdidas y ganancias
4) Encontrar el valor del VaR por medio de la función percentil

# 1) Valor inicial del portafolio

```{r}
library(quantmod)
claves <- c("PINFRA.MX", "SORIANAB.MX")
datos <- new.env()
getSymbols(claves, env = datos, from = "2021-08-04", to = "2025-04-08")
precio_pinfra <- datos[[claves[1]]][, 6]
precio_soriana <- datos[[claves[2]]][, 6]
vo <- as.numeric(last(precio_pinfra) * 300 + last(precio_soriana) * 200)
vo
```

# 2) Estimar valores futuros del precio, portafolio

Aqui usaremos la metodología de simulación histórica

$$S_t=S_0(1+R_h)$$
$R_h$ es el rendimiento histórico de manera que tendremos tantas simulaciones como valores de rendimiento tengamos

```{r}
rend_pinfra <- na.omit(diff(log(precio_pinfra)))
rend_soriana <- na.omit(diff(log(precio_soriana)))
precio_fpinfra <- as.numeric(last(precio_pinfra))*(1+rend_pinfra)
precio_fsoriana <- as.numeric(last(precio_soriana))*(1+rend_soriana)
v_futuro <- 300*precio_fpinfra+200*precio_fsoriana
names(v_futuro) <- "valor_p"
```

# 3) Calcular la función de pérdida y ganancias

```{r}
f_per_gan <- v_futuro-vo
```

si el valor es positivo, significa que en ese escenario estamos previendo una ganancia, de lo contrario se preveé una pérdida

```{r}
hist(f_per_gan, n=100, col="darkblue", main="Perdidas y Ganancias")
```

# 4) Calcular el VaR

```{r}
VaR90 <- quantile(f_per_gan, .1)
VaR95 <- quantile(f_per_gan, 0.05)
VaR99 <- quantile(f_per_gan, .01)
```

```{r}
hist(f_per_gan, n=100, col="darkblue", main="Perdidas y Ganancias")
abline(v=VaR90, col="red", lwd=2)
abline(v=VaR95, col="purple", lwd=2)
abline(v=VaR99, col="darkgreen", lwd=2)
```

```{r}
VaR90/Vo
Var99/Vo
```

Calcular el Expected Short Fall

Esta medida nos dice el promedio de las perdidas estimadas que superen al valor del VaR

Por ejemplo el ESF al 90%
```{r}
cola90 <- subset(f_per_gan, f_per_gan<VaR90)
hist(cola90, n=10, col="blue")
mean(cola90)
```








