---
title: "Var_Bono_NP"
author: "Rolando Fortanell"
date: "2025-04-29"
output: html_document
---

Calcular el VaR de un bono M a 5 años, paga cupones semestrales a una tasa fija. Para nuestra tasa es de 10% anual. Considerar el valor nominal es de 100 pesos.


```{r}
precio_bono <- function(vn, tc, ti, t, m) {
  # tc tasa cupon anual
  # m numero de veces al año que se paga el cupón
  # t vencimiento en años
  # ti tasa de interes 
  n <- t * m               
  c <- vn * tc / m         
  r <- ti / m               
  flujos <- rep(c, n)
  flujos[n] <- flujos[n] + vn  
  precio <- sum(flujos / (1 + r)^(1:n))
  duracion_per <- sum((1:n) * (flujos / (1 + r)^(1:n))) / precio
  return(list(
    precio = precio,
    duracion = duracion_per/m
  ))
}
```

La metodologia no parametrica, considera los siguientes pasos:

1) Calcular el valor inicial del bono (valor del portafolio, precio del bono)

2) Usar tasas historicas que ha tenido este bono y con ellas simularé tasas futuras que usaré para calcular posibles escenarios del precio futuro del bono. Estas tasas futuras se estimaron por un método de simulacion historica.

$$t_{t+1}=t_t(1+r_h)$$

3) calcular el precio del bono usando cada una de las tasas futuras como tasa de descuento.

4) Construir la función de pérdidas y ganancias y con ella estimar el VaR

Paso 1) Calcular el valor inicial del bono
```{r}
library(readxl)
library(lubridate)
library(quantmod)
Tasa5 <- read_xlsx("Tasa_5.xlsx")
Tasa5$SF43886 <- as.numeric(Tasa5$SF43886)/100
Tasa5 <- xts(Tasa5$SF43886, order.by = date(Tasa5$Fecha))
Ti5 <- as.numeric(last(Tasa5))
```

Precio del bono

```{r}
pb5 <- precio_bono(100, 0.10, Ti5, 5, 2)[["precio"]]
```

2) Simular tasas futuras

```{r}
rent5 <- diff(log(Tasa5))
te5 <- na.omit(Ti5*(1+rent5))
```


3) Usar las tasas estimadas para calcular el precio del bono

```{r}
pbe5 <- matrix(0, nrow = length(te5), ncol = 1)
for (i in 1:length(te5)) {
  pbe5[i,1] <- precio_bono(100000, 0.1, as.numeric(te5[i,1]), 5, 2)[["precio"]]
}
```

4) Función de pérdidas y ganancias

```{r}
fpg5 <- pbe5-pb5
hist(fpg5, n=20, col= "cornflowerblue")
var99_5 <- quantile(fpg5, 0.1)
var99_5
```
Que sucederia si tengo una posicion de 100,000 pesos en este tipo de bono ¿Cuál seria el VaR?

```{r}
100000/100*var99_5
```

Calcular el VaR Parametrico

```{r}
dur5<- precio_bono(100,0.1,Ti5,5,2)[["duracion"]]
durm5 <- dur5/(1+Ti5)
qnorm(0.01)*sd(na.omit(rent5))*pb5*Ti5*durm5
```






